【裁判字號】    97,上訴,781
【裁判日期】    970917
【裁判案由】    毒品危害防制條例
【裁判全文】
臺灣高等法院臺南分院刑事判決    97年度上訴字第781號
上  訴  人  臺灣雲林地方法院檢察署檢察官
被      告  甲○○
                    現另案於臺灣雲林監獄執行中
上列上訴人因被告違反毒品危害防制條例案件，不服臺灣雲林地
方法院97年度訴字第320號中華民國97年5月23日第一審判決（起
訴案號：臺灣雲林地方法院檢察署97年度毒偵字第481號），提
起上訴，本院判決如下：
    主      文
原判決撤銷。
甲○○施用第一級毒品，累犯，處有期徒刑壹年。
    事      實
一、甲○○前因施用毒品案件，經觀察、勒戒後，認無繼續施用
    毒品之傾向，由臺灣雲林地方法院檢察署檢察官於民國（下
    同）90年7月26日以90年度毒偵緝字第96號為不起訴處分確
    定。復因施用第一級毒品案件，經觀察、勒戒後，認有繼續
    施用毒品之傾向，經送入戒治處所強制戒治，並由臺灣雲林
    地方法院以92年度訴字第196號判處有期徒刑1年2月確定，
    強制戒治部分則於93年3月23日戒治期滿；又因妨害自由案
    件經本院以92年度上訴字第1104號判處有期徒刑6月確定，
    上開2罪並經定應執行刑為有期徒刑1年7月確定（下稱案件1
    ）。後又因施用第一、二級毒品案件，分別經本院以93年度
    訴緝字第32號、93年度簡字第120號，判處有期徒刑1年3月
    、6月確定，並經定應執行刑為有期徒刑1年7月確定（下稱
    案件2）。上開案件1、2經接續執行，後於95年9月22日縮短
    刑期假釋出監，惟其假釋經撤銷，應執行殘刑有期徒刑10月
    又2日，在上開殘刑尚未執行之際，上開案件1經本院97聲減
    字第172號減刑為應執行有期徒刑九月；上開案件2則經臺灣
    雲林地方法院於97年4月10日以97年聲減字第39號減刑為有
    期徒刑9月又15日確定。則甲○○上開殘刑有期徒刑十月又
    二日，已因中華民國九十六年罪犯減刑條例之生效日即96年
    7月16日執行完畢。詎甲○○於前次強制戒治執行完畢釋放
    後5年內，復基於施用第一級毒品海洛因之犯意，於97年2月
    2日採尿時回溯72小時內之某時，在不詳處所，以不詳方式
    ，施用第一級毒品海洛因1次。嗣因施用毒品案件遭法院通
    緝，於同日13時20分許，在其雲林縣斗六市○○里○○鄰○○
    路252巷15號住處為警緝獲，經帶回調查並採尿送驗，檢出
    毒品嗎啡陽性反應，而悉上情。
二、案經雲林縣警察局斗六分局報告臺灣雲林地方法院檢察署檢
    察官偵查後提起公訴。
    理       由
一、本件被告甲○○所犯為死刑、無期徒刑、最輕本刑為三年以
    上有期徒刑以外之罪，被告於本院審理中就被訴事實為有罪
    之陳述，經本院審判長告知簡式審判程序之旨，並聽取公訴
    人、被告之意見後，合議庭認為適宜，依刑事訴訟法第二百
    七十三條之一第一項規定，裁定進行簡式審判程序，則有關
    本件證據調查，不受刑事訴訟法第一百五十九條第一項、第
    一百六十一條之二、第一百六十一條之三、第一百六十三條
    之一及第一百六十四條至第一百七十條規定之限制，先此敘
    明。
二、訊據被告甲○○之上開犯罪事實，業據被告於原審及本院審
    理時坦承犯行不諱，並有(一)毒品犯罪嫌疑人尿液採驗作業管
    制紀錄。(二)臺灣檢驗科技股份有限公司97年2月27日濫用藥
    物尿液檢驗報告。(三)台灣雲林地方法院檢察署90年度毒偵緝
    96號不起訴處分書。(四)台灣高等法院被告前案紀錄表等附卷
    足稽，因而被告之自白核與事實相符，自可採為證據，其事
    證明確，犯行堪以認定，應依法論科。
三、查海洛因屬毒品危害防制條例第2條第2項第1款所列之第一
    級毒品，核被告甲○○所為，係犯毒品危害防制條例第10條
    第1項之施用第一級毒品罪。其持有第一級毒品海洛因之低
    度行為，為其施用之高度行為所吸收，不另論罪。又被告甲
    ○○於事實欄內所載上開殘刑有期徒刑十月又二日，已因中
    華民國九十六年罪犯減刑條例之生效日即96年7月16日執行
    完畢。則被告甲○○於五年以內故意再犯本件有期徒刑以上
    之罪，為累犯，依刑法第四十七條第一項規定加重其刑。
四、原審予以論罪科刑，並量處有期徒刑一年，固非無見。惟查
    ：被告甲○○於事實欄內所載上開殘刑有期徒刑十月又二日
    ，已因中華民國九十六年罪犯減刑條例之生效日即96年7月
    16日執行完畢，則被告甲○○於五年以內故意再犯本件有期
    徒刑以上之罪，為累犯，原審對被告未論以累犯，即有未洽
    。檢察官上訴意旨，亦執此指摘原判決未對被告未論以累犯
    不當，為有理由，自應由本院將原判決撤銷改判。爰審酌被
    告前經強制戒治執行完畢，又多次因施用毒品被判處徒刑，
    仍不知戒絕毒品，復一再耽溺於戕身之物，顯見被告戒除毒
    癮之意志薄弱，惟其犯後坦白承認犯行，態度良好，且施用
    毒品為危害一己生命、身體之行為，尚未損及他人，及其智
    識程度、家庭狀況等一切情狀，仍量處如主文第二項所示之
    有期徒刑一年。
據上論結，應依刑事訴訟法第369條第一項前段、第364條、第
299條第一項前段，毒品危害防制條例第10條第1項，刑法第11條
前段，第47條第1項，判決如主文。
本案經檢察官李傳來到庭執行職務。
中    華    民    國    97    年    9     月    17    日
                  刑事第五庭    審判長法  官  楊明章
                                      法  官  戴勝利
                                      法  官  顏基典
以上正本證明與原本無異。
如不服本判決，應於收受本判決後十日內向本院提出上訴書狀。
其未敘述上訴理由者並得於提起上訴後十日內向本院補提理由書
狀（均須按他造當事人之人數附繕本）「切勿逕送上級法院」。
                                      書記官  呂嘉文
中    華    民    國    97    年    9     月    18    日
【附錄】本判決論罪科刑法條：
毒品危害防制條例第10條第1項
施用第一級毒品者，處 6 月以上 5 年以下有期徒刑。


司法院資訊處製作；財團法人民間司法改革基金會備份。
